# 请教陈版：下述业务会计处理

提问人：心在流泪 时间：2018-07-21 12:19:33
A公司与B房地产开发公司签订的由B房地产开发公司开发的C小区干热岩工程及冬季供暖合同，根据合同约定，A公司设计、建设、运营和保障C小区干热岩工程及冬季供暖项目，建设资金 2400 万元，由B房地产开发公司支付，建成后资产属于B房地产开发公司。建成后A公司供热运营，由A公司与C小区物业公司签订供暖收费协议，A公司委托物业公司向业主进行收费，供暖收费单位金额按照当地政府公布的供暖收费金额确定，A公司承担供暖期间由于供暖所耗用的水电等费用，并按照支付物业公司不低于0.2元/月平米的酬金，该协议期限不小于 2016 年 11 月 10 日至 2047 年 3 月 20 日，期满无特殊情况应当顺延。在 70 年期内企业承担供暖运行时的电费、水费和供暖系统运营、日常维护、维修及管理等。 请问陈总：A公司如何对上述业务进行财务处理？

回答人：chenyiwei
如果B支付的 2400 万元款项已足以涵盖建设成本，且日后运营收费（从用户收费减去支付给物业公司的酬金）也足以保证收回运营成本（不含折旧）并获得合理利润的，则建设和运营作为两项独立业务分别进行会计处理。其中，建设供热设施按建造合同准则确认建造收入；后续运营维护收入和成本则据实确认。但因为建设成本已经向B公司单独收回，且设备所有权归属于B公司，故后续运营成本中不含设备折旧。